【裁判字號】    87,易,3877
【裁判日期】    890731
【裁判案由】    業務侵占
【裁判全文】
臺灣板橋地方法院刑事判決                        八十七年度易字第三八七七號
    公  訴  人  臺灣板橋地方法院檢察署檢察官
    被      告  未○○
右列被告因業務侵占案件，經檢察官提起公訴（八十七年度偵字第五０五二號），本
院判決如左：
    主  文
未○○連續意圖為自己不法之所有，而侵占對於業務上所持有之物，處有期徒刑壹年
捌月。緩刑肆年。
    事  實
一、未○○於民國八十六年二月二十日起，任職匯豐汽車股份有限公司位於台北縣三
    重市○○路○段一號三重分公司擔任業務員，負責汽車銷售及向客戶收取訂金、
    車款、保險費及配件費等業務，自八十六年九月間起，竟意圖為自己不法之所有
    之概括犯意，連續將業務持有銷售小客車所收取客戶車款，侵占入己，再以後續
    銷售車款抵充前次侵占之銷售車款等，計至八十七年一月止，經匯豐汽車股份有
    限公司三重分公司清點，仍積欠七部小客車車款未繳清，計侵占新台幣（下同）
    三百二十八萬六千五百元。
二、案經被害人匯豐汽車股份有限公司訴請台灣板橋地方法院檢察署檢察官偵查起訴
    。
    理  由
一、訊據被告未○○固坦承其銷售車款仍有三百二十八萬六千五百元未繳付公司等情
    不諱，惟辯稱：因其服役時長官，稱之為「輔仔」的人向其購買六部車，伊幫其
    辦理，之前說自己會處理，可是都未出面處理，只付頭期款，伊只好用後面之車
    款補前面之車款，用後面七人之車款墊過去，「輔仔」為營上之輔導長，在做地
    下租車行，要找民眾買車當他人頭，有人頭叫辰○○曾與伊一起接洽過，知道「
    輔仔」姓丁，應叫甲○○，伊有去找過買車之人車款都有付，應該是甲○○有收
    了錢，沒把錢交給伊。後又改稱服役時之長官應為寅○○非甲○○，寅○○有留
    大哥大及扣機給伊，但後來均聯絡不上，人頭有辰○○、李佳分、卯○○、天○
    ○、乙○○、子○○、申○○等人。後稱經查證結果，人頭應為吳若容、車號
    P6-- 二七八七、巳○○、癸○○、庚○○、申○○、壬○○此些買車之人，訂
    金款伊有收，貸款應係寅○○收的，復改稱透過寅○○買車之人應係申○○、及
    牌照號碼P6--六一五五、P8--０一八五、CV--八七五五、K7--四八二八、CV--三
    一八二，其他再查報。後又供稱：係削價競爭所以才虧錢，用後面之車款補前面
    之車款云云。
    （一）經查，右揭事實業據告訴人公司之代理人午○○指述歷歷，而被告或供稱
          幫人處理車輛，始拿車款墊用，而究幫誰處理，何人買車又供詞反覆，或
          又供稱削價競爭始用後車款墊前車款云云，供詞前後不一。
    （二）復查，證人李佳分、卯○○、天○○均證稱：買車均與未○○接洽，是陳
          學毅介紹的，車款均交付給未○○等情明確，另證人子○○亦證稱；買車
          係向一位姓陳的人，乙○○則係委由丑○○買車，證人丑○○亦到院證稱
          ：買車是找未○○洽談，車款亦是交付給被告等語明確，此被告復無異議
          。證人癸○○、壬○○、庚○○、辛○○、廖啟雄、陳智鴻亦均證稱；不
          認識寅○○，是跟被告買車，因買車與被告認識等情歷歷核與證人甲○○
          、寅○○於本院調查時均到庭結證證稱：未曾向被告買過車輛等情相符。
          證人壬○○係經辰○○介紹買車，亦當庭指證非在場之寅○○等語明確。
          是被告所辯不足採信。
    （三）再查，本院就被告所舉之前揭車牌號碼，調閱汽車新領牌照登記書查對車
          主分別係戊○○○、丙○、丁○○、己○○、亥○○、酉○○、權興企業
          等人，有汽車新領牌照登記書在卷可稽。而前揭車主即證人吳若容、游純
          瑜、戊○○○、丙○、丁○○、己○○、亥○○、酉○○、權興企業負責
          人戌○○等人並均到庭證稱；不認識寅○○，均係向被告買車等語。證人
          申○○並證稱：是在三重匯豐營業部門買的，並沒有經人介紹，伊是自己
          去他們門市部，當時是未○○接洽的，領車、繳款係都是交給未○○，並
          不認識寅○○等語歷歷。是被告所辯顯屬子虛。此外，復有匯豐公司提出
          之被告侵占車款一覽表及客戶出具車款已支付被告之切結書三紙在卷可憑
          ，事證明確，被告犯行足堪認定。
二、核被告所為，係犯刑法第三百三十六條第二項業務侵占罪，其先後多次犯行，時
    間緊接，所犯又係構成要件相同之罪名，顯係基於概括犯意為之，應依連續犯之
    規定以一罪論，並加重其刑。爰審酌被告之素行、犯罪之動機、目的、手段、侵
    占之金額甚鉅、犯後飾詞狡辯及已與告訴人和解等一切情狀，量處如主文所示之
    刑，以資懲儆。又被告前未曾受有期徒刑以上刑之宣告，因一時失慮，偶罹刑典
    ，事後已深具悔意，經此刑之宣告後，應知警惕而無再犯之虞，本院因認暫不執
    行其刑為當，予以宣告緩刑肆年，用啟自新。
據上論斷，應依刑事訴訟法第二百九十九條第一項前段、刑法第五十六條、第三百三
十六條第二項、第七十四條第一款、罰金罰鍰提高標準條例第一條前段，判決如主文
。
本案經檢察官陳伯厚到庭執行職務。
中      華      民      國    八十九    年      七      月    三十一    日
                              臺灣板橋地方法院刑事第四庭
                                  法    官    徐  子  涵
右正本證明與原本無異。
如不服本判決，應於判決送達後十日內向本院提出上訴狀。
                                  書 記 官    彭  麗  紅
中      華      民      國      八十九      年    八    月       三     日
附錄本案論罪科刑法條全文：
刑法三百三十六條第二項：對於業務上所持有之物，犯前條第一項之罪者，處六月上
、五年以下有期徒刑，得併科三千元以下罰金。


司法院資訊處製作；財團法人民間司法改革基金會備份。
